【裁判字號】    94,訴,7558
【裁判日期】    950124
【裁判案由】    清償借款
【裁判全文】
臺灣臺北地方法院民事判決              94年度訴字第7558號
  原      告  萬泰商業銀行股份有限公司
  法定代理人  甲○○
  訴訟代理人  乙○○
  被      告  清田裝訂股份有限公司
兼法定代理人  丁○○
  被      告  丙○○
上列當事人間清償借款事件，本院於民國95年1月17日言詞辯論
終結，判決如下：
    主  文
被告應連帶給付如附表所示之金額、利息及違約金。
訴訟費用由被告連帶負擔。
    事  實
一、本件依兩造簽定之授信約定書第12條約定合意由本院管轄，
    合先敘明。
二、原告主張：
  (一)被告清田裝訂股份有限公司 (下稱清田公司)邀同案被告丁
    ○○、丙○○為連帶保證人，於民國93年4月30日分別向原
    告借款(1)新台幣 (下同)150 萬元，約定借款期間自93年4月
    30日起至96年4月30日止，利息按年利率6%計算之利息，嗣
    依原告基本放款利率調整時加計1.59%，自借款日起，以每
    月為1期，共分36期依年金法按期攤還本息。(2)150萬元，約
    定借款期間自93年4月30日起至96年4月30日止，利息按年利
    率9.15%計算之利息，自借款日起，以每月為1期，共分36
    期依年金法按期攤還本息。倘若被告清田公司破產或經票據
    交換所公告拒絕往來，依借據第5條第2款之約定，無須原告
    通知，被告清田公司即喪失期限利益，所有債務均視為到期
    ，除應給付遲延利息外，逾期在6個月以內部分，依前開約
    定利率10%，逾期超過6個月部分，依前開約定利率20%計付
    違約金。
  (二)詎料被告清田公司自94年12月2日起經台灣票據交換所公司
    拒絕往來，迄今尚未解除，足顯其支付能力業已不足，按信
    約定書第5條第2款之約定，被告即喪失期限利益，全部借款
    均屆清償期，被告清田公司尚欠原告如附表所示之金額。
  (三)爰分別依消費借貸及連帶保證之法律關係，請求被告清田公
    司、丁○○、丙○○帶給付如附表所示之金額、利息及違約
    金。
三、經查原告主張之事實，業據其提出借據二紙契約、授信約定
    書、台灣票據交換所信用資料、客戶交易紀錄等證物為證，
    被告等人亦到庭自認本件借貸之事實，堪信為真實。從而原
    告依兩造之約定請求被告給付如表所示之金額、利息以及違
    約金為有理由，應予准許。
四、綜上所述，本件原告之訴為有理由，依民事訴訟法第85條第
    2項，判決如主文。
中    華    民    國    95    年    1     月    24    日
                      民事第六庭法  官  邱  琦
以上正本係照原本作成
如對本判決上訴，須於判決送達後20日內向本院提出上訴狀
中    華    民    國    95    年    1     月    24    日
                                書記官  池東旭
附表
 ┌─────┬──────┬────┬─────────────────────┐
 │債權本金  │利  息  計  │年利率  │違  約  金  計  算  期  間  及  利  率    │
 │          │算  期  間  │        ├──────────┬──────────┤
 │          │            │        │ 逾期六個月以內按約 │ 逾期六個月以上按約 │
 │          │            │        │ 定利率加百分之十   │ 定利率加百分之二十 │
 ├─────┼──────┼────┼──────────┼──────────┤
 │新台幣柒拾│自民國九十四│百分之六│自民國九十四年十二月│ 自民國九十五年六月 │
 │捌萬伍仟柒│年十月三十日│點七五  │一日起至民國九十五年│ 一日起至清償日止   │
 │佰零貳元  │起至清償日止│        │五月三十一日止      │                    │
 ├─────┼──────┼────┼──────────┼──────────┤
 │新台幣伍拾│自民國九十四│百分之九│自民國九十四年十二月│ 自民國九十五年六月 │
 │萬肆仟柒佰│年十一月三十│點一五  │三十一日起至民國九十│ 三十日起至清償日止 │
 │陸拾元    │日起至清償日│        │五年六月二十九日止  │                    │
 │          │止          │        │                    │                    │
 └─────┴──────┴────┴──────────┴──────────┘


司法院資訊處製作；財團法人民間司法改革基金會備份。
